臺灣桃園地方法院小額民事判決
110年度壢小字第1622號
原      告  王鈺涵  
兼  訴  訟
代  理  人  陳宇暘  
被      告  洪志宣  


上列當事人間請求損害賠償事件，本院於民國111年1月10日言詞
辯論終結，判決如下：
　　主    文
一、被告應給付原告新臺幣（下同）29,450元。
二、原告其餘之訴駁回。
三、訴訟費用1,000元，由被告負擔747元，餘由原告負擔。
四、本判決原告勝訴部分得假執行。
    理  由  要  領
一、按民事訴訟法第436條之8第1項規定：「關於請求給付金錢
    或其他代替物或有價證券之訴訟，其標的金額或價額在新台
    幣十萬元以下者，適用本章所定之小額程序。」同法第436 
    條之18規定：「判決書得僅記載主文，就當事人有爭執事項
    ，於必要時得加記理由要領。」
二、原告主張
    被告於民國110年8月18日12時54分許，騎乘車牌號碼000-00
    0號普通重型機車（下稱肇事機車），行經桃園市平鎮區天
    津街與中豐路南勢二段之交岔路口，適有原告王鈺涵駕駛訴
    外人何曉芳所有之車牌號碼000-0000號自小客車（下稱系爭
    車輛），沿中豐路南勢二段往中壢方向行駛。嗣因被告違反
    號誌行駛而撞擊系爭車輛，致系爭車輛受損（下稱系爭事故
    ）。嗣訴外人何曉芳將系爭車輛之損害賠償請求權讓與原告
    王鈺涵。原告王鈺涵共受有交通費用4,000元、系爭車輛必
    要修復費用6,000元、系爭車輛折價損失1萬元及精神慰撫金
    1萬元等損害；原告陳宇暘則受有交通費用3,700元、薪資損
    失5,750元之損害。爰依民法侵權行為之規定提起本件訴訟
    等語。並聲明：被告應分別給付原告王鈺涵3萬元、原告陳
    宇暘9,450元。
三、被告答辯
　　我希望能賠償修車費，我希望能聯絡我阿姨等語，資為抗辯
    。並聲明：原告之訴駁回。
四、是依上揭規定，以下僅就原告王鈺涵得否請求精神慰撫金記
    載理由要領：
（一）按民法第195條第1項規定：「不法侵害他人之身體、健康
      、名譽、自由、信用、隱私、貞操，或不法侵害其他人格
      法益而情節重大者，被害人雖非財產上之損害，亦得請求
      賠償相當之金額。其名譽被侵害者，並得請求回復名譽之
      適當處分。」
（二）是僅有身體、健康、名譽、自由、信用、隱私、貞操，或
      其他人格法益受侵害時，始得請求精神上損害賠償。然原
      告王鈺涵於系爭事故僅受有系爭車輛之折價損失及薪資損
      失，難認有何非財產上損害可言，是原告王鈺涵請求被告
      給付精神慰撫金1萬元，即無理由。
五、綜上所述，原告依民法侵權行為之規定，請求被告給付原告
    29,450元【計算式：4,000＋6,000＋10,000＋3,700＋5,750＝29,
    450】，為有理由，應予准許。逾此部分之請求則屬無據，
    應予駁回。
六、本件原告勝訴部分係依民事訴訟法第436條之8適用小額訴訟
    程序所為之判決，應就被告敗訴部分，依同法第436條之20
    規定，依職權宣告假執行。
七、訴訟費用負擔之依據：民事訴訟法第79條、85條第1項。並
    依職權確定訴訟費用額如主文第3項所示。
中　　華　　民　　國　　111 　年　　2 　　月　　11　　日
                  中壢簡易庭      法  官  周仕弘
以上為正本係照原本作成。
如不服本判決，應於送達後20日內，向本院提出上訴狀並表明上
訴理由，如於本判決宣示後送達前提起上訴者，應於判決送達後
20日內補提上訴理由書（須附繕本）。
如委任律師提起上訴者，應一併繳納上訴審裁判費。
中　　華　　民　　國　　111 　年　　2 　　月　　11　　日
                                  書記官  巫嘉芸
附錄：
一、民事訴訟法第436條之24第2項：
    對於小額程序之第一審裁判上訴或抗告，非以其違背法令為
    理由，不得為之。
二、民事訴訟法第436條之25：
    上訴狀內應記載上訴理由，表明下列各款事項：
    （一）原判決所違背之法令及其具體內容。
    （二）依訴訟資料可認為原判決有違背法令之具體事實。